# 请教：哪里能找到关于审计准则修订背景、其间的主要意见及分歧等说明的资料？

提问人：chao_hl 时间：2023-10-03 21:11:
最近 5 、 6 年基本上没做过审计（感觉做不动了，改做相对轻松的矿业权评估了），这几天看到信永中和因为审计华侨城A时的资产减值问题，而受到深圳证监局警示监管
（http://www.csrc.gov.cn/shenzhen/c104320/c7434923/content.shtml），就想着学习下现在准则在会计估计、尤其是不确定性（也就是可操纵性）很大的资产减值方面，对审计师的要求。但光看准则和应用指南，还是云里雾里，就想着找下准则修订过程中的背景信息看看。
主要的困惑集中在：审计师有没有责任对重大的资产减值项目进行独立估计（即实质性程序），去验证被审单位所做的减值估计？
也请大家多指教。

回答人：chenyiwei
审计准则不像IFRS那样，有完整的结论基础等后附资料可供查阅，以了解准则制定、修订的背景信息和相关逻辑，这方面的权威资料是较难查到的。
《中国注册会计师审计准则第 1321 号——会计估计和相关披露的审计》近期有较大修订，修订后的准则自 2023 年7 月 1 日起执行。根据修订后准则规定，CPA首先是测试与会计估计相关的内控和测试管理层作出的估计。在该准则第二十三条规定的情形下（根据获取的审计证据，如果认为管理层没有为了解和应对估计不确定性采取适当措施），CPA应当采用的应对措施才包括“如果管理层的上述应对措施不能充分应对估计不确定性，则在可行的范围内，按照本准则第二十四条至第二十五条的规定作出注册会计师的点估计或区间估计”。该准则应用指南第 122 ～129 段对此有进一步说明。